臺灣高雄地方法院民事判決　九十年度重訴字第一二三九號
　　原　　　告　高雄銀行股份有限公司
　　法定代理人　丁○○
　　訴訟代理人　戊○○
　　被　　　告　乙○○
　　　　　　　　丙○○
　　訴訟代理人　甲○○
右當事人間請求清償借款事件，本院判決如左：
    主      文
被告應連帶給付原告新台幣陸佰萬元，及自民國九十年六月十一日起至清償日止，按
週年利率百分之八點五七計算之利息，並自民國九十年七月十一日起至清償日止，逾
期在六個月以內者，按上開利率百分之十，逾期超過六個月者，按上開利率百分之二
十計算違約金。
訴訟費用由被告連帶負擔。
    事      實
甲、原告方面：
一、聲明：求為判決如主文所示。
二、陳述：被告甲○○以其餘被告乙○○及丙○○為連帶保證人，於民國八十八年一
    月十一日與原告簽訂消費借貸及連帶保證契約，向原告借款新台幣（下同）六百
    萬元，約定自八十八年一月十一日起至九十年六月三十日止，按月清償利息，屆
    期一次償還本金，利息按週年利率百分之八點五七計算（依原告放款利率加週年
    利率百分之零點貳伍計算），如有一期未按期給付，即喪失期限利益，全部債務
    視為到期，除依上開利率計息外，其逾期清償在六個月以內者，另按上開利率百
    分之十，超過六個月者，按上開利率百分之二十計付違約金。詎被告自九十年六
    月十一日起即未按期繳款，尚積欠如主文第一項所示之借款本金、利息與違約金
    迄未清償，屢經催討，被告甲○○均置之不理，而被告乙○○與丙○○為其連帶
    保證人，依約應負連帶清償之責，爰依消費借貸及連帶保證契約法律關係，請求
    判決如主文所示。
三、證據：提出放款借據及高雄市政府地政處八十六年二月一日高市地政五字第０一
    四三八號函等影本各一份為證。
乙、被告方面：
    聲明及陳述略以：被告確實有向原告借貸六百萬元及擔任連帶保證人，對原告主
    張欠款未還之事實沒有意見，只是現在經濟狀況不佳無法清償等語。
    理      由
一、原告主張之事實，已據其提出與所述內容相符之放款借據及高雄市政府地政處八
    十六年二月一日高市地政五字第０一四三八號函影本各一份為證，且為被告所不
    爭執，依本院調查結果，原告主張堪信為真實。
二、按消費借貸者，謂當事人約定，一方移轉金錢或其他代替物之所有權於他方，而
    他方以種類、品質、數量相同之物返還之契約。借用人應於約定期限內，返還與
    借用物種類、品質、數量相同之物。遲延之債務，以支付金錢為標的者，債權人
    得請求依法定利率計算之遲延利息。但約定利率較高者，仍從其約定利率。當事
    人得約定債務人不履行債務時，應支付違約金，民法第四百七十四條、第四百七
    十八條、第二百三十三條第一項、第二百五十條第一項分別定有明文。次按保證
    者，謂當事人約定，一方於他方之債務人不履行債務時，由其代負履行責任之契
    約。保證債務，除契約另有訂定外，包含主債務之利息、違約金、損害賠償及其
    他從屬於主債務之負擔，民法第七百三十九條、第七百四十條亦有明文。又保證
    債務之所謂連帶，係指保證人與主債務人負同一債務，對於債權人各負全部給付
    之責任而言。經查，被告甲○○為借貸契約之借用人，而被告乙○○與丙○○為
    借款之連帶保證人，被告甲○○自九十年六月十一日起即未依約清償債務，尚積
    欠原告如主文第一項所示之借款本金、利息及違約金，已如前述，從而原告依據
    消費借貸及連帶保證契約法律關係，請求被告連帶給付借款六百萬元，及自九十
    年六月十一日起至清償日止，按週年利率百分之八點五七計算之利息，並自九十
    年七月十一日起至清償日止，其期逾在六個月以內者，按上開利率百分之十，逾
    期超過六個月者，按上開利率百分之二十計算之違約金，即屬正當，應予准許。
據上論結，本件原告之訴為有理由，依民事訴訟法第八十五條第二項，判決如主文。
中　　　華　　　民　　　國　　九十一　　年　　　一　　　月　　二十三　　日
                                    臺灣高雄地方法院民事第二庭
~B法 　　　官　唐照明
右為正本係照原本作成。
如對本判決上訴，須於判決送達後廿日內向本院提出上訴狀。
中　　　華　　　民　　　國　　九十一　　年　　　一　　　月　　二十四　　日
~B法院書記官　 唐美玲
